# 请教陈版，应收款项融资

提问人：cjzhangyong 时间：2020-03-08 08:05:33
2018 年期末应收票据在 2019 年减少分 3 类
1 、 2019 年背书供应商或贴现 2019 年 1 月 1 日按新金融工具列报应收款项融资2 、到期托收， 2019 年 1 月 1 日列报应收票据
3 、 18 年期末部分应收票据是大票拆小票质押给银行不终止确认部分， 19 年 1 月 1 日列报在应收票据

回答人：chenyiwei
首先需要指出的是：不能根据 2019 年内这些票据的实际去向来反推其在 2019 年初的分类。业务模式并不是要与单个金融资产项目的后续处理完全对应，而是建立在企业管理金融资产的大类基础上的，应当基于金融资产的大类确定其业务模式。并且，同一分类下的各单项金融资产的最终处理方式并不要求完全一致。特别是第二类业务模式（既持有也出售）中，出售的频率和涉及金额都是重大的，但也有相当重大的金额和比例是持有至到期的。
建议对照新准则应用指南中对于业务模式测试的相关说明重新考虑。